臺灣嘉義地方法院刑事判決
94年度訴緝字第10號
公　訴　人　臺灣嘉義地方法院檢察署檢察官
被　　　告　甲○○
上列被告因違反毒品危害防制條例案件，經檢察官提起公訴（9
3年度毒偵字第582號）及移送併案審理（94年度毒偵字第71號）
，本院合議庭裁定由受命法官獨任進行簡式審判程序，判決如下
：
    主  文
甲○○連續施用第一級毒品，處有期徒刑拾月。扣案之第一級毒
品海洛因（驗餘淨重零點零捌公克），沒收銷燬之；前開毒品外
包裝袋壹個，沒收。
    事  實
一、甲○○曾因施用毒品案件，經臺灣士林地方法院裁定送觀察
    、勒戒後，認無繼續施用毒品之傾向，經上開法院檢察署檢
    察官於民國（以下同）92年5月13日，以92年度偵緝字第304
    號為不起訴處分確定。詎其猶不知悔改，又於前開觀察、勒
    戒執行完畢釋放後5 年內，基於施用第一級毒品之概括犯意
    ，自93年3月25日起至93年9月13日止，在嘉義縣市等地，連
    續以將第一級毒品海洛因摻入香菸之方式施用上開毒品多次
    。並於93年3月26日下午9時24分許，在嘉義縣太保市○○路
    ○ 段嘉太工業區路口為警臨檢查獲，經警採取尿液送驗結果
    ，呈嗎啡（海洛因代謝物）陽性反應；又於 93年9月13日下
    午8時50分許，在嘉義市○○路169號「聖荷西溫泉大飯店」
    停車場為警搜索而查獲，並扣得甲○○所有之第一級毒品海
    洛因1 小包（驗餘淨重0.08公克）及其不詳友人所有之注射
    針筒1 支，嗣經警採取尿液送驗結果，亦呈嗎啡（海洛因代
    謝物）陽性反應。
二、案經嘉義縣警察局水上分局報請臺灣嘉義地方法院檢察署檢
    察官偵查起訴及內政部警政署刑事警察局移送臺灣板橋地方
    法院檢察署呈請臺灣高等法院檢察署檢察長令移臺灣嘉義地
    方法院檢察署併案審理。
    理  由
一、訊據被告甲○○對於上揭時、地連續施用第一級毒品海洛因
    犯行坦承不諱，其經警於93年3月27日上午0時50分許及93年
    9月14日下午1時許採尿送驗結果，均呈嗎啡（海洛因代謝物
    ）陽性反應，此有嘉義縣衛生局煙毒尿液檢驗單、長榮大學
    毒物研究中心尿液報告、代號與真實姓名對照表、內政部警
    政署刑事警察局之採集尿液檢驗單及臺北榮民總醫院臨床毒
    物科濫用藥物檢驗報告各 1份在卷可稽；而上開扣案之毒品
    （驗餘淨重0.08公克）經送驗結果確實含有海洛因之成分，
    亦有法務部調查局93年11月15 日調科壹字第060009052號鑑
    定通知書1 紙可資參照，被告連續施用第一級毒品海洛因之
    自白與事實相符，堪予採信。又被告曾因施用毒品案件，經
    臺灣士林地方法院裁定送觀察、勒戒後，認無繼續施用毒品
    之傾向，經上開法院檢察署檢察官於92年5月13日，以92 年
    度偵緝字第304 號為不起訴處分確定等情，有前揭不起訴處
    分書、臺灣高等法院被告全國前案紀錄表及臺灣嘉義地方法
    院檢察署刑案資料查註紀錄表各 1份附卷可稽，被告施用毒
    品經觀察、勒戒執行完畢釋放後， 5年內再犯施用第一級毒
    品之犯行，堪予認定。
二、查海洛因係毒品危害防制條例第2條第2項第1 款所規定之第
    一級毒品，是核被告施用第一級毒品海洛因行為，係犯毒品
    危害防制條例第10條第1 項之施用第一級毒品罪。其持有上
    開第一級毒品海洛因行為，為施用行為所吸收，不另論罪。
    又被告多次施用第一級毒品海洛因犯行，時間緊接，方法相
    同，所犯係構成要件相同之罪名，顯係基於概括犯意反覆為
    之，應依連續犯規定以一罪論，並加重其刑。公訴意旨雖未
    論及被告於93年3月27日上午0時50分許經警採尿前回溯72小
    時內以外之多次施用第一級毒品海洛因犯行（含併案審理部
    分之犯行），然公訴意旨就犯罪事實之一部起訴者，其效力
    及於全部，上開被告未據載明於起訴書之多次施用第一級毒
    品海洛因犯行，既與前開經起訴論罪科刑之施用第一級毒品
    海洛因犯行有連續犯之裁判上一罪關係，已如前述，本院自
    得加以審理，併此敘明。爰審酌被告前曾有施用毒品案件，
    復經觀察、勒戒，仍無視於毒品對於自身健康之戕害及國家
    對於杜絕毒品犯罪之禁令，猶施用毒品不輟，再為本案犯行
    ，顯無戒絕之意及其犯罪之動機、目的、手段、犯罪後坦承
    犯行、態度良好等一切情狀，量處如主文所示之刑，以資懲
    儆。扣案之第一級毒品海洛因驗餘淨重0.08公克，應依毒品
    危害防制條例第18條第1 項前段沒收銷燬；而前開毒品外包
    裝1 個，為被告所有，供犯罪所用之物，業據被告供認在卷
    ，爰依刑法第38條第1項第2款宣告沒收。又被告係以將第一
    級毒品海洛因摻入香菸之方式施用，並非以注射方式施用前
    開毒品之情，除據被告自承在卷外，復經本院當庭勘驗被告
    之左、右手臂確無針孔（見本院卷第50 頁），是注射針筒1
    支並無法證明確為被告所有、供其施用本案毒品所用，爰不
    予宣告沒收，附此敘明。
據上論斷，應依刑事訴訟法第273之1條第1項、第299條第1 項前
段，毒品危害防制條例第10條第1項、第18條第1項，刑法第11條
前段、第56條、第38條第1項第2款，判決如主文。
本案經檢察官周欣潔到庭執行職務。
中　　華　　民　　國　　94　　年　　5　　月　　25　　 日
                      刑事第一庭    法  官  游  悅  晨
上列正本證明與原本無異。
如不服本判決，應於判決送達後10日內向本院提出上訴狀（應附
繕本）。告訴人或被害人如對於本判決不服者，應具備理由請求
檢察官上訴，其上訴期間之計算係以檢察官收受判決正本之日期
為準。
中　　華　　民　　國　　94　　年　　5　　月　　25　　 日
                                    書記官 陳  慶  時
附錄論罪科刑法條
毒品危害防制條例第十條第一項：
施用第一級毒品者，處六月以上五年以下有期徒刑。
